臺灣高雄地方法院刑事判決　　　　　　　　　　　　九十一年度簡上字第二五二號
　　上　訴　人
　　即　被　告　甲○○　男　三.
右列上訴人因違反電子遊戲場業管理條例案件，不服中華民國九十一年九月十九日本
院鳳山簡易庭九十一年度鳳簡字第七四九號第一審刑事簡易判決（聲請簡易判決處刑
案號：九十一年度偵字第一一三一三號）提起上訴，本院管轄第二審之合議庭判決如
左︰
    主  文
原判決撤銷。
甲○○違反未依電子遊戲場業管理條例規定辦理營利事業登記者，不得經營電子遊戲
場業之規定，處拘役伍拾玖日，如易科罰金，以佰元折算壹日。
附表所示之物沒收。
    事  實
一、甲○○前於民國九十年十一月九月間起至同年十一月十日止，因違規擺設電子遊
    戲機台而違反電子遊戲場業管理條例案件，於同年十一月十日遭查獲後，經起訴
    後由本院於九十一年五月三十日以九十一年度簡上字第七六號判處拘役五十日，
    緩刑二年確定在案（目前緩刑中，於本案不構成累犯前科）。詎甲○○於前案遭
    查獲後，明知未依電子遊戲場管理條例規定辦理營利事業登記者，不得經營電子
    遊戲場業，竟因其經濟狀況不佳，另於九十一年五月十三日某時，未經向主管機
    關高雄縣政府辦理電子遊戲場業之營利事業登記，即在高雄縣岡山鎮○○鄉○○
    路之流動夜市內，擺設其所有如附表所示之「滿貫大亨」電子遊戲機共六台，供
    不特定人士打玩，而違規經營電子遊戲場業。嗣於同日晚間八時二十二分許，適
    有朱志明、陳紀榮二人在場打玩機台時，為警當場查獲，並扣得上開電子遊戲機
    六台（含IC板六片）。
二、案經高雄縣警察局岡山分局報請臺灣高雄地方法院檢察署檢察官偵查後聲請簡易
    處刑。
    理  由
一、訊據上訴人即被告甲○○對於在右揭時地擺設「滿貫大亨」電子遊戲機台供不特
    定人打玩營利之事實坦承不諱，核與證人即查獲時在場打玩機台之朱志明、陳紀
    榮二人證述之情節相符，並有附表所示電子遊戲機台六台（含IC板六片）扣案可
    稽，復有現場照片三張在卷可憑，足認被告之上開自白核與事實相符，堪信為真
    實。至公訴意旨認：上訴人自九十一年三月間起，即在右揭地點等處之夜市，有
    連續擺設電子遊戲機之犯行云云，惟查，上訴人自警訊、偵查及本院審理中，均
    供承：前案遭查獲後，於九十一年五月十三日第一次擺設機台就被查獲等語明確
    ，此外，復無任何積極證據足證上訴人除查獲當日以外有另行擺設機台之事實，
    是以公訴人所指之上開事實自屬無從認定，應予敘明。又上訴人另辯稱：夜市裡
    還有其他人在擺設電子遊戲機台，認為警方取締不公等語，按此部分辯解核與被
    告犯罪行為之成立不生影響，附此敘明。綜上所述，本案事證明確，被告犯行洵
    堪認定。
二、核上訴人所為，係違反電子遊戲場業管理條例第十五條之未依電子遊戲場業管理
    條例規定辦理營利事業登記者，不得經營電子遊戲場業之規定，應依同條例第二
    十二條之規定處斷。原審認被告罪證明確，依刑事訴訟法第四百四十九條第一項
    前段、第四百五十四條第二項、電子遊戲場業管理條例第二十二條、刑法第十一
    條前段、第三十八條第一項第二款、第四十一條第一項、第四十二條第二項、罰
    金罰鍰提高標準條例第二條及現行法規所訂貨幣單位折算新台幣條例第二條之規
    定，予以論罪科刑，固非無見，惟查：(1)電子遊戲場業管理條例第二十二條之法
    定刑度，為「一年以下有期徒刑、拘役或科或併科新台幣五十萬元以上二百五十
    萬元以下罰金」，則原審所判處之「拘役五十九日，併科罰金新台幣五萬四千元
    」，罰金刑部分顯低於該罪條文所定最低之刑度，其量刑自有違誤；(2)公訴意旨
    誤認上訴人自九十一年三月間起即涉有違反電子遊戲場業管理條例之犯行一節，
    已如前述，原審未予詳查而為相同認定，亦有未洽。至上訴人即被告以上揭情詞
    為辯及指摘原審判決量刑過重為由，執為上訴，雖無理由，然原審判決既有前開
    可議之處，是應由本院將原判決撤銷，自為適法之諭知。審酌上訴人前已因同類
    案件遭查獲後，竟不知悔改再犯本案，惡性非輕，惟念其係因經濟狀況不佳為圖
    謀私利而萌犯罪動機，及其違法擺設電子遊戲機台之營業時間不長，於犯罪後坦
    承犯行、態度良好等一切情狀，量處如主文所示之刑，並諭知易科罰金之折算標
    準。又上訴人擺設於夜市內供不特定人打玩營業所用之電子遊戲機「滿貫大亨」
    六台（含IC板六片），均係上訴人所有供犯罪所用之物，業據上訴人供承不諱，
    應依刑法第三十八條第一項第二款規定予以宣告沒收。
四、據上論斷，依刑事訴訟法第四百五十五條之一第一項、第三項、第三百六十九條
    第一項前段、第三百六十四條、第二百九十九條第一項前段，電子遊戲場業管理
    條例第二十二條，刑法第十一條前段、第四十一條第一項、第三十八條第一項第
    二款，罰金罰鍰提高標準條例第二條，判決如主文。
本案經檢察官陳永章到庭執行職務。
中      華      民      國      九十一    年    十二    月    三十一    日
                                  臺灣高雄地方法院刑事第六庭
                                      審判長法  官  李政庭
                                            法  官  洪榮家
                                            法  官  周玉群
右正本證明與原本無異。
不得上訴。
                                            書記官  陳瓊芳
中      華      民      國      九十一    年    十二    月    三十一    日
附表：┌─────────────────────────────┐
      │甲○○所有之「滿貫大亨」電子遊戲機台共六台（含IC板共六片）│
      └─────────────────────────────┘
附錄本案論罪科刑法條：
電子遊戲場業管理條例第二十二條
  違反第十五條規定者，處行為人一年以下有期徒刑、拘役或科或併科新台幣五十萬
  元以上二百五十萬元以下罰金。
電子遊戲場業管理條例第十五條
  未依本條例規定辦理營利事業登記者，不得經營電子遊戲場業。
